# 检查应付职工薪酬的期后付款情况

提问人：hazelgardenia 时间：2013-02-06 16:35:15
检查应付职工薪酬的期后付款情况，并关注在资产负债表日至财务报表批准报出日之间，是否有确凿证据表明需要调整资产负债表日原确认的应付职工薪酬事项
请问，这句话怎么理解？期后付款是指拖欠工资吗？例如， 12 月的工资， 1 月发。算期后付款吗？期后付款到底是怎么一个时间段？

回答人：chenyiwei
这是一个搜索未入帐负债的审计程序，即根据期后付款情况，结合该企业的工资和考核制度等，判断是否存在报告期末应当予以计提并确认为负债的工资支出。